LUCAS MEDEIROS

Desenvolvedor Full Stack

Sou Desenvolvedor Full Stack com experiência em PHP e JavaScript. Ao longo da minha carreira, tive a oportunidade de trabalhar com uma variedade de frameworks, incluindo CakePHP, Codelgniter, React e Vue, assim como lidar com bancos de dados relacionais como MySQL e Postgres.

EXPERIÊNCIA

Desenvolvedor Full Stack Mob Solution - 07/2022 - 07/2023

- Responsável por desenvolver e manter software de gestão pública utilizada por diversos hospitais na região do Vale dos Sinos.
- Revisão e testes de tarefas entregues pelo time, seguindo as boas práticas.
- Responsável por desenvolver e manter software de fitopatologia, utilizado por agricultores de toda região sul do Brasil.

Desenvolvedor Full Stack

Fazcomex - 07/2023 - 01/2024

- Responsável por desenvolver e manter software de comércio exterior.
- Desenvolvimento e manutenção do módulo Catálogo de Produtos.
 Utilizado por importadores ou despachantes aduaneiros para cadastrar seus produtos que posteriormente serão transmitidos ao Portal Siscomex do governo.
- Desenvolvimento e manutenção dos Módulos de extração de dados do Siscomex. Possibilitando recuperar os dados da DU-E (Declaração Única de Exportação), da DI (Declaração de Importação) e da LI (Licença de Importação).

LINKS DE CONTATO

Portifólio: www.mlucas.com.br

Github: <u>/mlucas4330</u> **Celular**: (51) 98943-1913

Email: mlucas4330@gmail.com

OBJETIVO

Atuar como desenvolvedor full

TECNOLOGIAS

PHP (5, 7, 8)

React

Node

JavaScript

Bootstrap

Postgres

MySql

Docker

Nginx

Git / Github

EDUCAÇÃO

Growdev - 02/2022 - 02/2023

 Formação Full Stack Web Developer

Digital Innovation One

- Formação PHP developer 40h
- Formação Docker
 Fundamentals 15h
- Formação SQL, Database Specialist - 72h